臺灣嘉義地方法院刑事判決
110年度金訴字第33號
公  訴  人  臺灣嘉義地方檢察署檢察官
被      告  林沁憲


上列被告因加重詐欺等案件，經檢察官提起公訴（110年度偵字
第552號），本院判決如下：
    主  文
本件公訴不受理。 
    理  由
一、本件追加起訴意旨詳如附件所載。
二、按於第一審辯論終結前，得就與本案相牽連之犯罪或本罪之
    誣告罪，追加起訴，刑事訴訟法第265條第1項定有明文。次
    按起訴之程序違背規定者，應諭知不受理判決，且得不經言
    詞辯論為之，同法第303條第1款、第307條亦分別定有明文
    。
三、經查，檢察官以被告林沁憲涉犯加重詐欺等罪嫌，與本院11
    0年度金訴字第18號案件（下稱前案）具有一人犯數罪之相
    牽連關係，而向本院追加起訴。惟被告前案所犯之加重詐欺
    等案件，業經本院於民國110年2月4日辯論終結，並定同年
    月24日宣判，有前案之審判筆錄在卷可參，至檢察官本案所
    為追加起訴，係於110年2月19日始繫屬本院，有臺灣嘉義地
    方檢察署110年2月19日嘉檢卓孝110偵552字第1109003960號
    函暨其上之本院收文戳章1枚在卷可佐，是檢察官追加起訴
    時，前案已辯論終結，揆諸前揭說明，該追加起訴之程序核
    屬違背規定，爰不經言詞辯論，逕為不受理判決之諭知。
四、據上論斷，應依刑事訴訟法第303條第1款、第307條，判決
    如主文。
中　　華　　民　　國　　110 　年　　2 　　月　　24　　日
                  刑事第六庭  審判長法　官　王慧娟
　　　　　　　　        　          法  官  官怡臻
　　　　　　　　　                  法  官  李東益
以上正本證明與原本無異。
如不服本判決應於收受判決後20日內向本院提出上訴書狀，並應
敘述具體理由；其未敘述上訴理由者，應於上訴期間屆滿後20日
內向本院補提理由書（均須按他造當事人之人數附繕本）「切勿
逕送上級法院」。告訴人或被害人如對於本判決不服者，應具備
理由請求檢察官上訴，其上訴期間之計算係以檢察官收受判決正
本之日期為準。
中　　華　　民　　國　　110 　年　　2 　　月　　24　　日
                                    書記官　陳雪鈴
附件：
臺灣嘉義地方檢察署檢察官追加起訴書
                                      110年度偵字第552號
　　被　　　告　林沁憲　男　26歲（民國00年0月00日生）
　　　　　　　　　　　　住苗栗縣○○鄉○○村0鄰○○00號
　　　　　　　　　　　　國民身分證統一編號：Z000000000號
上列被告因詐欺等案件，業經偵查終結，認與貴院110年度金訴
字第18號案件，有一人犯數罪之相牽連案件關係，應追加起訴，
茲將犯罪事實及證據並所犯法條分述如下：
　　　　犯罪事實
一、林沁憲於民國109年3月間某日起，加入3人以上，以實施詐
    術為手段，具有持續性、牟利性之有結構性犯罪組織（林沁
    憲涉犯參與犯罪組織部分，業由臺灣高雄地方檢察署於109
    年12月15日，以109年度偵字第12664號、第12926號、第131
    31號、第18282號、第21885號提起公訴，且該案犯罪時間在
    本件之前，故不在本件起訴範圍)，並在該詐欺集團中擔任
    收取贓款之工作(俗稱收水)。嗣林沁憲與該詐欺集團成員共
    同意圖為自己不法之所有，基於三人以上為詐欺行為之犯意
    聯絡，先由詐欺集團成員於109年5月5日許，以電話和陳連
    月英聯繫，佯稱係陳連月英之弟媳吳玉華，並以急需資金為
    由向陳連月英調借款項，致陳連月英因一時失察而陷於錯誤
    ，遂於同日某時，偕同其夫陳憲政至基隆市○○區○○路00號「
    有限責任基隆第一信用合作社」，以陳憲政在該金融機構所
    申設之帳戶內，以匯款方式將新臺幣(下同)29萬元匯入同案
    李曉綠(另為不起訴處分)向京城商業銀行所申辦之帳號000-0
    00000000000號帳戶內。其後，李曉綠旋於同日下午13時49
    分至15時36分間，將該匯入之款項予以提領後，復在嘉義市
    ○區○○○000號「麥當勞嘉義中山店」前，將該款項交予林沁憲
    ，再由被告林沁憲轉交予該詐欺集團其他不詳姓名之成員。
    嗣陳連月英發現受騙並報警處理後，始為警循線查獲上情。
二、案經本署檢察官主動檢舉分案偵辦。
　　　　證據並所犯法條
一、證據清單及待證事實：
編號 證據名稱 待證事實 1 被告林沁憲於偵查中之自白。 全部犯罪事實。 2 同案被告李曉綠於偵查中之供述。 全部犯罪事實。 3 證人陳連月英於警詢中之指述。 全部犯罪事實。 4 有限責任基隆第一信用合作社109年6月17日基一信字第2026號函附之匯款申請單及取款憑條影本各1份及109年7月7日基一信字第2262號函附之開戶資料及交易明細影本各1份、京城商業銀行股份有限公司109年6月1日京城數業字第1090003891號函附之同案被告李曉綠之開戶資料及交易明細影本各1份。 證人陳連月英確於上開時、地偕同其夫陳憲政在有限責任基隆第一信用合作社內，以臨櫃匯款方式將29萬匯入李曉錄上開京城商業銀行帳戶內之事實。 5 監視錄影畫面翻拍照片5張及採證照片2張。 同案被告李曉綠確有將領得之款項交予被告之事實。 6 門號0000000000號、0000 000000號之通聯調閱查詢單及通聯紀錄各1份。 被告於109年5月5日確在嘉義市之事實。 7 本署109年度偵字第4986號、第6912號卷宗影本各1份。 全部犯罪事實。 8 臺灣高雄地方檢察署109年度偵字第12664號、第12926號、第13131號、第18282號、第21885號起訴書1份。 被告所加入者確為3人以上之詐欺取財犯罪集團之事實。 
二、核被告所為，係犯刑法第339條之4第1項第2款之三人以上共
    同犯詐欺取財罪嫌及洗錢防制法第14條第1項之一般洗錢罪
    嫌。
三、按「有左列情形之一者，為相牽連之案件：一、一人犯數罪
    者。二、數人共犯一罪或數罪者。......」，又按「於第一
    審辯論終結前，得就與本案相牽連之犯罪或本罪之誣告罪，
    追加起訴。」，刑事訴訟法第7條第1款及第265條第1項分別
    定有明文。查被告前因詐欺案件，經本署檢察官於109年12
    月27日，以109年度偵字第7265號提起公訴，現由貴院以110
    年度金訴字第18號(涵股)審理中，有該案起訴書及被告之全
    國刑案資料查註紀錄表各1份在卷可稽，本案與前經起訴之
    案件，為一人犯數罪之相牽連案件，為求訴訟經濟及量刑上
    之妥當性，爰追加起訴。
四、依刑事訴訟法第265條第1項追加起訴。
　　此  致
臺灣嘉義地方法院
中　　華　　民　　國　 110　　年　　1 　　月　　28　　日
       　　　　　　　  檢　察　官     侯德人 
上正本證明與原本無異。
中　　華　　民　　國　 110　　年　　2 　　月　　4 　　日
             　　　　  書　記  官     張宇飛 
所犯法條：
中華民國刑法第339條之4
犯第 339 條詐欺罪而有下列情形之一者，處 1 年以上 7 年以
下有期徒刑，得併科 1 百萬元以下罰金：
一、冒用政府機關或公務員名義犯之。
二、三人以上共同犯之。
三、以廣播電視、電子通訊、網際網路或其他媒體等傳播工具，
    對公眾散布而犯之。
前項之未遂犯罰之。
洗錢防制法第14條
有第二條各款所列洗錢行為者，處 7 年以下有期徒刑，併科新
臺幣 5 百萬元以下罰金。
前項之未遂犯罰之。
前二項情形，不得科以超過其特定犯罪所定最重本刑之刑。